【裁判字號】    97,消債更,1018
【裁判日期】    971105
【裁判案由】    更生事件
【裁判全文】
臺灣板橋地方法院民事裁定          97年度消債更字第1018號
聲  請  人  甲○○原名「秦慧.
上列當事人因消費者債務清理事件聲請更生及保全處分，本院裁
定如下：
    主  文
聲請駁回。
聲請費用由聲請人負擔。
    理  由
一、按債務人與金融機構協商成立者，不得聲請更生或清算，但
    因不可歸責於己之事由，致履行顯有重大困難者，不在此限
    ；本條例施行前，債務人依金融主管機關協調成立之中華民
    國銀行公會會員辦理消費金融案件無擔保債務協商機制與金
    融機構成立之協商，準用前項之規定，消費者債務清理條例
    第151條第5項、第 6項分別定有明文。又聲請更生或清算不
    合程式或不備其他要件者，法院應以裁定駁回之，但其情形
    可以補正者，法院應定期間先命補正，復為同條例第 8條所
    明定。
二、本件聲請意旨略以：其有不能清償債務之情事，目前債務總
    金額為新臺幣（下同）0000000 元，消費者債務清理條例施
    行前，曾依照中華民國銀行公會會員辦理消費金融案件無擔
    保債務協商機制，與其最大債權金融機構萬泰商業銀行股份
    有限公司成立協商，雙方約定聲請人自民國96年 6月起，分
    108期，利率 3.88%，每月10日以13443元依各債權銀行債權
    金額比例清償其各項債務，直至全部清償為止；惟其每月收
    入約22000元，扣除前開協商還款金額 13443元、房貸13027
    元、車貸11701元及扶養、生活必要支出22802元後，根本不
    足以維持最低基本生活，聲請人苦撐22期後，終於97年 4月
    毀諾，其已無力繼續履行前開協商條件，而此事由非其主觀
    惡意不履行協議，實係客觀上確有不可歸責於聲請人之事由
    ，懇請鈞院裁定開始更生等語。
三、查聲請人之主張，固據其提出之聯徵中心債權人清冊、當事
    人綜合信用報告、當事人消費金融案件債務協商註記申請書
    、無擔保債務還款計畫、協議書及萬泰銀行97年8月7日提出
    之民事更生陳報狀等件，足堪證明其曾參加銀行公會協商，
    並於還款22期後悔諾等情，惟聲請人陳稱：收入不足以清償
    協商款項、房貸、車貸、每月必要支出等語，本核屬協商當
    時可得預見據以評估可否履行協商條件之事實，況聲請人於
    協商成立後既能依約還款22期，益徵前開協商條件仍屬其可
    得承受之範圍，若無情事變更，自難認其毀諾有消費者債務
    清理條例第151條第5項但書之「不可歸責於己之事由」，職
    此，聲請人聲請更生，違背消費者債務清理條例第151條第5
    、6 項之規定，且上開欠缺又屬無從補正，依上說明，自應
    駁回其更生之聲請。又更生之聲請既遭駁回，則聲請人保全
    處分之聲請即失所附麗，應一併駁回，爰裁定如主文。
中    華    民    國    97    年    11    月     5    日
                  民事第三庭    法      官  陳映如
上為正本係照原本作成
如不服本裁定，應於裁定送達後10日內，以書狀向本院提出抗告
，並繳納抗告費新臺幣1千元
中    華    民    國    97    年    11    月    17    日
                                書  記  官  李錦輝


司法院資訊處製作；財團法人民間司法改革基金會備份。
